Leonardo Chaves

Power Platform Developer | PSPO I | PL100 | PL900 | Python | SQL Rio de Janeiro, Brasil chaves.leosilva@gmail.com | LinkedIn

Resumo

Sou engenheiro de telecomunicações formado pela UFF, com mais de 8 anos de experiência em empresas de grande porte, como Globo, Nestlé, Heineken e SenacRJ. Tenho sólida experiência em Business Intelligence e desenvolvimento de soluções com Microsoft Power Platform, incluindo PowerApps, Power BI e Power Automate. Sou certificado pela Microsoft e Scrum.org, e atualmente atuo como especialista em ferramentas Microsoft 365, liderando projetos complexos e estratégicos.

Experiência Profissional

SenacRJ

Administrador do Ambiente Office 365 Março 2023 – Presente | Rio de Janeiro, Brasil

Administração do ambiente Office 365, incluindo Exchange, SharePoint e

Teams.

- Migração de Active Directory (AD) para Azure AD.
- Implantação do Centro de Excelência (CoE) para a Power Platform.
- Desenvolvimento e implementação de políticas de segurança, incluindo Information Protection.
- Implementação de Data Loss Prevention (DLP) para garantir a segurança dos dados.

Heineken

Business Intelligence Analyst Sr Dezembro 2022 – 2023 | São Paulo, Brasil

- Mentor de projetos em Power Platform para todos os times da Heineken BR.
- Integração de soluções com SQL e SharePoint para armazenamento de dados.
- Participação em projetos nos departamentos de RH, Compras e Logística.

Nestlé

Business Intelligence Analyst Dezembro 2021 – 2022 | Ribeirão Preto e Região

- Desenvolvimento de aplicativos Power Platform para o time de vendas.
- Integração de soluções com Logic Apps e Data Factory para manipulação de

dados.

- Criação de relatórios avançados com Power BI.
- Gerenciamento de controle de acesso e segurança do sistema.
- Exigência avançada para UX (Responsividade e Design).

Globo

Técnico de Sistemas Audiovisuais III Junho 2021 – Dezembro 2021 | Rio de Janeiro, Brasil Técnico de Sistemas Audiovisuais II Dezembro 2017 – Junho 2021 | Rio de Janeiro, Brasil

Técnico de Sistemas Audiovisuais I Maio 2016 – Dezembro 2017 | Rio de Janeiro e Região, Brasil

Meta Consultoria Consultor Junho 2014 – Agosto 2015

Globosat Estagiário Setembro 2013 – Março 2014

Formação Acadêmica

Universidade Federal Fluminense (UFF) Engenharia de Telecomunicações, 2014 - 2018

Centro Federal de Educação Tecnológica Celso Suckow da Fonseca Técnico em Telecomunicações, 2010 - 2012

Certificações

- Professional Scrum Product Owner™ I (PSPO I)
- Microsoft Certified: Power Platform App Maker Associate (PL100)
- Microsoft Certified: Power Platform Fundamentals (PL900)

Competências Principais

- Microsoft PowerApps
- Microsoft Power BI
- Microsoft Power Automate
- SQL
- Python
- Gestão de Projetos
- Integração de Sistemas
- Administração Office 365
- Azure AD
- Segurança da Informação (Information Protection)
- Data Loss Prevention (DLP)

Idiomas

Inglês Avançado